臺灣屏東地方法院刑事判決　　　　　　　　　　　　九十一年度易字第一二七號
　　公　訴　人　臺灣屏東地方法院檢察署檢察官
　　被　　　告　甲○○
右列被告因違反毒品危害防制條例案件，經檢察官提起公訴（九十一年度毒偵字第一
０七一號），本院判決如左：
    主  文
甲○○施用第二級毒品，處有期徒刑陸月，如易科罰金，以參佰元折算壹日。
    事  實
一、甲○○前因施用毒品案件，經本院裁定送觀察、勒戒，及強制戒治期滿後，由台
    灣屏東地方法院檢察署檢察官於民國八十九年六月七日以該署八十九年度戒毒偵
    字第二四０號為不起訴處分確定，再因施用毒品案件，經本院裁定送強制戒治後
    ，由該署檢察官以九十年度毒偵字第一三０八號提起公訴，經本院於九十年十月
    十八日以九十年度訴字第七一三號判決有期徒刑八月確定，復因施用第一級毒品
    案件，經該署檢察官以九十一年度毒偵字第二八九號提起公訴，由本院以九十一
    年度訴更字第三號判決有期徒刑十月（尚未確定，目前由該署檢察官併案上訴中
    ）。詎甲○○復基於施用第二級毒品安非他命之犯意，於九十一年五月三十日一
    時許之前四十八小時內某時（起訴書誤為七十二小時），在某處，以不詳方法施
    用安非他命一次，為警於九十一年五月三十日一時許強制採尿送驗而查獲。
二、案經屏東縣警察局內埔分局報告台灣屏東地方法院檢察署檢察官偵查起訴。
    理  由
一、被告甲○○矢口否認上述犯行，辯稱：「我是五月二十九日在潮州向人家拿毒品
    的時候，在朋友家吸到二手安非他命，尿液才產生陽性反應」等語。經查：
（一）被告經警於九十一年五月三十日採尿送驗結果，發現確有安非他命陽性反應，
      此有屏東縣衛生局煙毒及麻醉藥品類委託檢驗結果通知書（屏縣衛檢六字第九
      一０一七五號）一紙附卷可查，此為檢驗機關本於專業知識及科學檢驗方法所
      得之結論，自可憑信。
（二）依臺北榮民總醫院毒品藥物諮詢中心針對被動吸入大麻之研究報告所示，一般
      吸食方式之二手煙（即被動吸入），並不會使免疫抗體方法之檢驗呈陽性反應
      ；又法務部調查局依檢驗煙毒案件之經驗研判，亦認若非長時間與吸食者共處
      於狹小之密閉空間，復直接相向存心大量吸入吸毒者所呼出之煙氣，以二手煙
      中可能存在之低劑量煙毒，應不致在尿液中檢驗出煙毒反應，分別經臺北榮民
      總醫院毒品藥物諮詢中心八十一年四月六日另案覆臺灣高等法院高雄分院八十
      一高分刑處字第四四六四號函及法務部調查局八十三年發技一字第一九六○號
      函釋明明確，被告辯稱是吸到二手煙導致尿液中有安非他命陽性反應，顯非實
      在。
（三）按甲基安非他命經口服投與後，約百分之七十於二十四小時內自尿中排出，正
      常情況下四十八小時後尿液中甲基安非他命之濃度已減低至幾乎測不到，一般
      而言，尿液中甲基安非他命成分能否檢出與其投與量、尿液之採集時間、個人
      體質、尿液之酸鹼值及採用之檢驗方法及靈敏度有關，有行政院衛生署藥物食
      品檢驗局八十一年六月十日藥檢壹字第八一Ｏ八九五六號函可證，被告於五
      月三十日一時許採尿送驗結果呈甲基安非他命陽性反應，依據上述說明，其採
      尿之前四十八小時內某時，應有施用安非他命無誤。
（四）被告前因施用毒品案件，經本院裁定送觀察、勒戒，及強制戒治期滿後，由台
      灣屏東地方法院檢察署檢察官於八十九年六月七日以該署八十九年度戒毒偵字
      第二四０號為不起訴處分確定，再因施用毒品案件，經本院裁定送強制戒治後
      ，由該署檢察官以九十年度毒偵字第一三０八號提起公訴，經本院於九十年十
      月十八日以九十年度訴字第七一三號判決有期徒刑八月確定，復因施用毒品案
      件，經該署檢察官以九十一年度毒偵字第二八九號提起公訴，由本院以九十一
      年度訴更字第三號判決有期徒刑十月（尚未確定，目前由該署檢察官併案上訴
      中），於前開不起訴處分確定後五年內，再犯本件施用第二級毒品安非他命案
      件，有臺灣高等法院被告全國前案紀錄表、台灣屏東地方法院檢察署九十一年
      度毒偵字第二八九號起訴書、該署九十一年度上字第二一０號上訴書、本院九
      十一年度訴更字第三號判決書等在卷可資佐證，本件事證已明，被告犯行應可
      認定。
二、查安非他命是毒品危害防制條例第二條第二項第二款所稱之第二級毒品，故核被
    告所為，是犯同條例第十條第二項之施用第二級毒品罪，被告持有第二級毒品，
    並進而施用之，其持有之低度行為為施用之高度行為吸收，不另論罪。爰審酌被
    告有多次毒品前科，犯罪之動機、目的、手段、所生危害、犯後未坦承犯行、態
    度不佳、惟念其僅施用安非他命一次，情節非重等一切情狀，量處如主文所示之
    刑，並諭知其易科罰金之折算標準。
據上論斷，應依刑事訴訟法第二百九十九條第一項前段，毒品危害防制條例第十條第
二項，刑法第十一條前段、第四十一條第一項前段，罰金罰鍰提高標準條例第二條，
判決如主文。
本案經檢察官吳書嫻到庭執行職務。
中      華      民      國      九十一      年    十二    月    十七    日
                                      臺灣屏東地方法院刑事第二庭
                                          審判長法  官黃國永
                                                法  官林昌義
                                                法  官翁世容
右正本證明與原本無異。
如不服本判決應於收受本判決送達後十日內向本院提出上訴書狀，其未敘述上訴理由
者，並得於提起上訴後十日內向本院補提理由書狀（均須按他造當事人之人數附繕本
 ）「切勿逕送上級法院」
                                    書記官   王秋淑
中    華    民    國     九十一      年      十二      月       十七    日
附錄：
毒品危害防制條例第十條第二項
施用第二級毒品者，處三年以下有期徒刑。
